【裁判字號】    98,易,180
【裁判日期】    980716
【裁判案由】    恐嚇
【裁判全文】
臺灣臺南地方法院刑事判決               98年度易字第180號
公  訴  人  臺灣臺南地方法院檢察署檢察官
被      告  丙○
輔  佐  人  丁○○
上列被告因恐嚇案件，經檢察官提起公訴（97年度偵字第5843號
），本院判決如下：
    主  文
丙○犯恐嚇危害安全罪，處有期徒刑月，如易科罰金，以新臺
幣壹仟元折算壹日。
    事  實
一、丙○因與洪靖嫻有感情及債務糾紛，心生不滿，竟於民國96
    年5月24日晚間11時55分許，前往洪靖嫻位在「久誠永康NO.
    2」社區內之臺南縣永康市○○街147巷6弄9號住處，並基於
    恐嚇危害安全之犯意，先持類似槍枝之不明物體，指向洪靖
    嫻上址住處鐵門做欲開槍之狀，進而持磚塊用力敲擊洪靖嫻
    上址住處大門（毀損部分未據告訴），並以台語高聲恫稱：
    「要讓你全家死」等語，致洪靖嫻心生畏懼。嗣因「久誠永
    康NO.2」社區內其他住戶聽聞吵鬧聲響，遂操作社區大門遙
    控器，關閉該社區大門，丙○見狀，乃趁該社區大門關閉前
    逃離現場。洪靖嫻報警處理，循線查獲。
二、案經洪靖嫻訴由臺南縣警察局永康分局報請臺灣臺南地方法
    院檢察署檢察官偵查起訴。
    理  由
一、訊據被告丙○矢口否認有何被訴恐嚇犯行，辯稱：其於案發
    當時，駕駛自小客車經過告訴人住處，當時見告訴人之前夫
    戊○○手持刀械云云。惟查，上開犯罪事實，業據證人即告
    訴人洪靖嫻於偵查及本院審理中證述歷歷（見偵查卷第 9至
    10、71頁、本院卷第51至53頁），所證情節亦與證人即案發
    當時仍居住於告訴人上址住處之告訴人前夫戊○○於本院審
    理中證述之情節相符（見本院卷第62至65頁），且證人即案
    發當日前往告訴人所居住之社區訪友之證人甲○○於本院審
    理中亦證稱：案發當日，伊前往居住於告訴人住處斜對面之
    友人住處拜訪，聽聞屋外有吵鬧聲響，乃由二樓往外察看，
    見被告持類似槍枝之物品敲擊告訴人住處鐵門，並以國、台
    語夾雜之言詞恫稱：要傷害告訴人全家等語，之後因伊打算
    報警，乃由友人以該社區鐵門之遙控器關閉社區大門，被告
    遂趁鐵門尚未關閉前，由鐵門下方鑽出而離開該處等語（見
    本院卷第56至60頁）。經核證人甲○○上開關於被告前往告
    訴人住處，持疑似槍枝物品敲擊告訴人住處大門，並出言恫
    嚇等證詞，與告訴人即告訴人前夫戊○○ 2人前揭指證情節
    並無不符之處，且證人甲○○與被告並不相識，此亦為被告
    所自承（見本院卷第68頁反面），衡情證人甲○○自無誣指
    被告犯罪之必要，所證情節自屬可信，堪認被告確有於案發
    當日深夜，持疑似槍枝之物品前往告訴人住處敲擊告訴人住
    處大門，並以「要讓妳全家死」等語恫嚇告訴人，致告訴人
    心生畏懼之舉。至於，被告之輔佐人即被告之子丁○○於本
    院審理中，質疑證人甲○○證稱案發當日僅被告 1人前往案
    發地點，與告訴人及證人戊○○ 2人所證情節相異云云。然
    證人甲○○於案發當時，係在告訴人住處斜對面之房屋內，
    伊所見角度本與告訴人、證人戊○○ 2人有異，伊因此未見
    駕車搭載被告前來之不詳男子，難謂與經驗法則有違；且依
    告訴人及證人戊○○ 2人於本院審理中所證情節，本案案發
    當日，被告雖係由一不詳男子駕車載送前往現場，然該男子
    僅於告訴人住處社區大門外等候，並未進入該社區，亦未出
    言恫嚇告訴人（見本院卷第51、54至55、64頁），則證人甲
    ○○因被告高聲吵鬧而探頭察看時，將注意力集中於被告之
    動作及話語，以致未注意究係何人駕車搭載被告前來，亦與
    情理無違，自不能以此逕認證人所證情節不實。被告之輔佐
    人以此質疑證人甲○○證詞之可信性，自無可採。此外，告
    訴人遭被告恐嚇後，立即撥打電話報案，經警受理等情，亦
    有臺南縣警察局永康分局龍潭派出所受理各類案件紀錄表、
    員警工作紀錄簿及報案紀錄單各 1紙附卷可憑（見偵查卷第
    46、47、53、56頁），全案復有現場照片 6幀在卷可資佐證
    （見警卷第25頁、偵查卷第44至45、48頁）。綜上各節，被
    告空言否認犯行，要無可採。本案事證明確，被告犯行洵堪
    認定。
二、核被告所為，係犯刑法第 305條之恐嚇危害安全罪。查被告
    係由一不詳男子駕車搭載至告訴人住處社區大門外後，由被
    告獨自下車進入該社區而為上開恐嚇犯行，業據告訴人及證
    人戊○○、甲○○ 3人證述明確，已詳如前述，則該不詳男
    子既未參與恐嚇犯行之實行，復無證據證明該不詳男子與被
    告就上開恐嚇犯行有犯意聯絡，自難認被告係與該不詳男子
    共同恐嚇告訴人。公訴意旨認被告與該不詳男子就上開恐嚇
    危害安全犯行，有犯意聯絡及行為分擔，為共同正犯，尚有
    誤會，併予敘明。爰審酌被告因與告訴人有感情及債務糾紛
    ，不思以正途解決，反於深夜之際，前往告訴人住處叫囂、
    恫嚇告訴人之犯罪手段、告訴人因遭被告恐嚇所受精神上驚
    嚇程度，以及被告犯後未坦承犯行，態度不能認為良好等一
    切情狀，量處如主文所示之刑，併諭知易科罰金之折算標準
    ，以示懲儆。
據上論斷，應依刑事訴訟法第299條第 1項前段，刑法第305條、
第41條第1項前段，刑法施行法第1條之 1第1項、第2項前段，判
決如主文。
本案經檢察官乙○○到庭執行職務。
中    華    民    國    98    年    7     月    16    日
                  刑事第十四庭  法  官  周紹武
以上正本證明與原本無異
如不服本判決應於收受本判後10日內向本院提出上訴書狀，並應
敘述具體理由。其未敘述上訴理由者，應於上訴期間屆滿後20日
內向本院補提理由書狀（均須按他造當事人之人數附繕本）「切
勿逕送上級法院」。
                                書記官  徐晨芳
中    華    民    國    98    年    7     月    20    日
附錄本案論罪科刑法條全文：
中華民國刑法第305條
以加害生命、身體、自由、名譽、財產之事，恐嚇他人致生危害
於安全者，處2年以下有期徒刑、拘役或3百元以下罰金。


司法院資訊處製作；財團法人民間司法改革基金會備份。
